【裁判字號】    97,簡上,345
【裁判日期】    980120
【裁判案由】    竊盜
【裁判全文】
臺灣臺南地方法院刑事判決             97年度簡上字第345號
上  訴  人  丁○○
上列上訴人因竊盜案件，不服本院97年度簡字第1878號中華民國
97年6月30日第一審判決（聲請簡易判決處刑案號：97年度營偵
字第940號），提起上訴，本院管轄之第二審合議庭判決如下：
    主  文
上訴駁回。
    事  實
一、丁○○於民國97年5月22日晚上10時10分許，駕駛其所有之
    牌照號碼VSU-048號輕型機車，於經過甲○○位於臺南縣後
    壁鄉福安村193號之住處時，因見該屋後門未上鎖且屋內無
    人，竟基於意圖為自己不法所有之犯意，先翻越圍牆入內，
    再徒手開啟該屋之後門，侵入甲○○之住宅內，竊取甲○○
    所有之照相機1台、皮包1個、瓦斯噴燈底座1支及白糖3包等
    物（總共價值新臺幣3900元），得手後欲離去時，適為巡邏
    之警員乙○○發覺而當場查獲。
二、案經臺南縣警察局白河分局報請臺灣臺南地方法院檢察署檢
    察官偵查後，聲請簡易判決處刑。
    理  由
一、訊據被告即上訴人丁○○矢口否認其有為上開竊盜犯行，辯
    稱：我騎機車經過案發現場時，看到屋內有小偷，就翻越圍
    牆進去，發現小偷跳牆逃走，我正要從圍牆內要退出圍牆外
    時，剛好巡邏車經過而被抓云云。
二、經查：
(1)、被告即上訴人丁○○有為上開竊盜犯行，業據其於警詢及檢
    察官偵查中供承不諱，核與被害人甲○○於警詢時所指述之
    情節相符，並有扣押書、贓物認領保管單各1紙、現場照片8
    張附卷可資佐證。
(2)、被告於警詢及檢察官偵查中均坦承犯罪，其於97年5月23日
    警詢時供稱：我自己駕駛VSU-048號輕型機車前往臺南縣後
    壁鄉福安村193號竊取照相機1台、皮包1個、白糖3包、瓦斯
    噴燈底座1支。我經過時發現該房屋沒有人，就進去屋內找
    東西，東西是我要偷回去用的。我是翻牆進去的，我於97年
    5 月22日22時（即晚上10時）10分許由後門進入的，我用手
    把後門撥一下就打開了，照相機放於房間架子上、皮包放於
    房間衣櫥內、白糖3包放於冰箱內、瓦斯噴燈底座放於房間
    的桌子上等語，並供稱其不知上開物品是何人所有等語。其
    於97年5月23日檢察官偵查中供稱：我於97年5月22日晚上10
    時10分許至臺南縣後壁鄉福安村193 號竊取照相機、皮包、
    3包糖、瓦斯噴槍的燈底，我將東西放在地上，被人發現報
    警查獲。我看到後門沒鎖且屋內暗暗，想進去看看，沒有使
    用工具破壞門鎖，是翻牆進去等語。被告嗣於本院97年10月
    22日準備程序時翻供，改稱：我不認罪，當時我經過那裡，
    看到裡面有人，他看到我想要跑掉，我想進去把他抓起來，
    結果被他跑掉，有一個人剛好經過，就進去把我抓起來。那
    邊沒有住人，屋主甲○○的太太是我在天棋肉品公司的同事
    ，我不知道她的名字。屋主名字為甲○○，我本來不知道，
    是後來警察告訴我的。我不認識甲○○，我只認識他的太太
    ，甲○○是男性云云。
(3)、證人即警員乙○○於本院98年1月6日審理時證稱：本案是由
    其發現查獲，查獲經過為「當時我與我同事許壽福開巡邏車
    經過臺南縣後壁鄉福安村193號，我們看到裡面有燈光，但
    是裡面應該是沒人居住的，屋主因為之前有失竊過，要我們
    特別注意，當時屋主應該不在家，我們埋伏在暗處，就看到
    被告從屋內走出來，被告走出來時發現我們，他也躲在後門
    旁邊的暗處，我們就上前加以逮捕。在現場發現白糖、瓦斯
    噴燈、皮包、相機，被告把這些贓物用手拿著準備走到外面
    時發現有人，就去躲在暗處，並把贓物擺在地上。被告先翻
    越圍牆以後，再打開沒有上鎖的紅色後門進去行竊，沒有看
    到破壞的痕跡。逮捕被告的時候，有作現場模擬，各項贓物
    放在哪裡被告都帶我們去一一指出原來放置的位置，且模擬
    被告如何翻越圍牆，如何進屋。被告說看到（屋內）沒有人
    要進去看看，但是因為沒有什麼好偷，又怕說如果沒有拿到
    東西會倒楣，所以才拿這些東西」等語，並證稱該屋有人居
    住，屋主甲○○女士不定時會回來，甲○○女士的丈夫在本
    件竊盜案發生之前就已經過世好幾年了等語。
(4)、查被告上開於警詢及檢察官偵查中之自白，核與證人乙○○
    上開證言相符，且與卷內模擬被告如何翻牆竊盜之現場照片
    8張所顯示之情況相符。又甲○○係女性並非男性，且為家
    庭婦女並無職業，其在本案竊盜發生之前，每個月均會回來
    臺南縣後壁鄉福安村193號之住宅居住，失竊之照相機1台、
    皮包1個、瓦斯噴燈底座1支及白糖3包等物是其所有，總共
    價值新臺幣3900元，業據甲○○於97年5月23日警詢時陳述
    明確，被告謂「屋主甲○○的太太是我在天棋肉品公司的同
    事，我不知道她的名字。我不認識甲○○，我只認識他的太
    太，甲○○是男性」云云，顯與事實不符，已難遽信。又一
    般人於夜間若發現小偷，在未明小偷有無攜帶兇器，且在個
    人單身一人復手無寸鐵之情況下，通常反應係報警處理，絕
    不敢冒險前往抓小偷，以免遭受不測之結果。被告身材弱小
    ，單身一人孤立無援，復手無寸鐵，竟謂其騎機車經過案發
    現場時，看到屋內有小偷，就翻越圍牆進去（欲抓小偷）云
    云，顯違日常生活情理及經驗法則，自難採信。至於被告於
    本院97年10月22日準備程序中所提出之臺南縣後壁鄉福安村
    193號住宅之現場照片2張，僅是該屋之單純外觀情景，並未
    足資以對被告為有利之證據。
(5)、綜上所述，被告於警詢及檢察官偵查中自白竊盜之情節與證
    人乙○○之證言相符，並與上開(1)所顯示之證據相符，足認
    其有為本案之竊盜犯行。被告上開所辯，顯係事後意圖脫罪
    所為飾卸之詞，殊不足採信。事證明確，被告之犯行應堪認
    定。
三、被告丁○○翻越牆垣，於夜間侵入被害人甲○○之住宅竊盜
    ，核其所為，係犯刑法第321條第1項第1款、第2款之加重竊
    盜罪。原審以被告犯行明確，並審酌被告徒思不勞而獲之犯
    罪動機、手段、目的，以及其犯後於警詢及檢察官偵查中坦
    承犯行，且所竊財物已由被害人具領等一切情狀，依刑事訴
    訟法第449條第1項前段、第454條第2項，刑法第321條第1項
    第1款、第2款、第41條第1項前段之規定，逕以簡易判決判
    處被告有期徒刑6月，並諭知如易科罰金，以新臺幣1千元折
    算1日，認事用法並無不當或違法，量刑及易科罰金之折算
    標準亦均妥適。被告於原審判決後翻供，以其係騎機車經過
    案發現場時看到屋內有小偷，遂翻越圍牆入內欲抓小偷為由
    上訴，請求撤銷原審判決，改判被告無罪。然查所有證據均
    顯示本件竊盜犯行係其所為，其復未能提出任何對其有利之
    證據，已如前述，其上訴為無理由，應予駁回。
據上論斷，應依刑事訴訟法第455條之1第1項、第3項、第368條
，判決如主文。
本案經檢察官丙○○到庭執行職務。
中    華    民    國    98    年    1    月    20    日
                  刑事第一庭   審判長法  官  林英志
                                     法  官  彭喜有
                                     法  官  林勝利
以上正本證明與原本無異。
本件不得上訴。
                                     書記官  陳世勳
中    華    民    國    98    年    1    月    20    日


司法院資訊處製作；財團法人民間司法改革基金會備份。
